臺灣桃園地方法院刑事判決
                                  111年度審交訴字第183號
公  訴  人  臺灣桃園地方檢察署檢察官
被      告  徐進興


上列被告因過失致死案件，經檢察官提起公訴（111年度調偵字
第730號），被告於本院準備程序中，就被訴事實為有罪之陳述
，經本院告知簡式審判程序意旨，並聽取當事人之意見後，本院
合議庭裁定改由受命法官獨任依簡式審判程序審理，判決如下：
    主  文
丙○○犯過失致人於死罪，處有期徒刑柒月。
    事實及理由
一、本件犯罪事實及證據，除應補充、更正如下外，其餘均引用
    如附件檢察官起訴書之記載：
  ㈠起訴書證據並所犯法條欄一第5至6行「製有勘驗筆錄及相驗
    屍體證明書各1份可憑」更正為「製有刑案現場勘察報告及
    相驗屍體證明書各1份可憑」。
　㈡證據部分補充「被告丙○○之桃園市政府警察局楊梅分局楊梅
    交通分隊道路交通事故肇事人自首情形紀錄表1紙」、「聯
    新國際醫院診斷證明書1紙」、「檢驗報告書1份」、「相驗
    照片18張」、「告訴人丁○○於本院準備程序及審理中之陳述
    」、「告訴代理人乙○○於本院準備程序及審理中之陳述」、
    「被告丙○○於本院準備程序及審理中之自白」外，其餘均引
    用如附件檢察官起訴書之記載。
二、論罪科刑： 
  ㈠核被告丙○○所為，係犯刑法第276條之過失致死罪。查被告本
    案係路邊停車為警通知後才承認為肇事者，此有被告之桃園
    市政府警察局楊梅分局楊梅交通分隊道路交通事故肇事人自
    首情形紀錄表1紙在卷（詳臺灣桃園地方檢察署相驗卷宗〈下
    簡稱相驗卷〉 第61頁）可參；審酌警方偵查方式多係依循車
    牌尋找車主，然將車輛停於事發地者，未必係車主，本案肇
    事車輛車主名為徐文洲（詳相驗卷第31頁），並非被告，故
    於卷內無其他事證足認警方於通知當下即已查悉本案肇事人
    並非車主徐文洲而係被告之前提下，基於罪疑唯利被告原則
    ，被告逕承認為肇事者，仍應認其已減少偵查之勞費並免累
    及無辜，實與鼓勵犯人自首之立法目的相合，故難認被告無
    自首之情，爰依刑法第62條前段之規定減輕其刑。
　㈡爰審酌被告駕車參與道路交通，本應謹慎小心以維自身及他
    人之生命身體安全，竟疏未注意未於故障之車輛後方豎立車
    輛故障標誌，肇致本件交通事故之發生，令被害人施錦宗傷
    重不治死亡，亦對被害人家屬造成無法彌補之傷痛，其犯罪
    情節難謂輕微，另考量經檢視事發路段之路面狀況為柏油路
    面、路面狀況乾燥、路面無缺陷、道路無障礙物、視距良好
    、夜間有照明，事發現場並未見有煞車痕跡乙節，有道路交
    通事故現場圖及調查報告表（一）（二）、道路交通事故照
    片共28張及行車紀錄器翻拍照片共6張等在卷可證(詳相字卷
    第25頁至第29頁、第37頁至第53頁)，是被害人施錦宗騎乘
    車牌號碼000-000號重型機車沿桃園市楊梅區台31線由南往
    北行駛，行經事發路段，應亦有未注意車前狀況，致撞擊被
    告違規停放事發地點之自用小貨車後方車斗之過失，被害人
    施錦宗就車禍之發生亦與有過失等情；另念被告犯後坦承犯
    行，態度尚可，兼衡其雖有意與被害人家屬即告訴人調解，
    惜因雙方金額差距過大，未能達成共識乙節（詳本院卷第35
    頁），並考量其於警詢時自陳國中畢業之教育程度、勉持之
    家庭經濟狀況（詳相驗卷第31頁）等一切情狀，量處如主文
    所示之刑，以示懲儆。
據上論斷，應依刑事訴訟法第273條之1第1項、第299條第1項前
段、第310條之2、第454條第2項，判決如主文。
本案經檢察官甲○○提起公訴，檢察官林欣怡到庭執行職務。
中    華    民    國   111    年    10    月    7     日
                  刑事審查庭  法  官  林慈雁
以上正本證明與原本無異。
如不服本判決應於收受判決後20日內向本院提出上訴書狀，並應
敘述具體理由。其未敘述上訴理由者，應於上訴期間屆滿後20日
內向本院補提理由書（均須按他造當事人之人數附繕本）「切勿
逕送上級法院」。
                              書記官  吳秉翰
中　　華　　民　　國　　111 　年　　10　　月　　11　　日
附錄本案論罪科刑法條全文： 
刑法第276條
因過失致人於死者，處5年以下有期徒刑、拘役或50萬元以下罰
金。

附件：
臺灣桃園地方檢察署檢察官起訴書
                                    111年度調偵字第730號
　　被　　　告　丙○○　男　57歲（民國00年0月0日生）
　　　　　　　　　　　　住新竹縣○○鄉○○00號
　　　　　　　　　　　　國民身分證統一編號：Z000000000號
上列被告因過失致死案件，已經偵查終結，認應該提起公訴，茲
將犯罪事實及證據並所犯法條分敘如下：
　　　　犯罪事實
一、丙○○於民國111年1月2日下午4時許，駕駛車牌號碼0000-
　　00號自用小貨車（下稱A車）行駛至桃園市楊梅區台31線北
    上21.2公里處，因車輛有異聲而在路邊劃有禁止臨時停車線
    之路段臨時停車時，本應注意設法移置於無礙交通之處，並
    豎立車輛故障標誌於車身後方30公尺至100公尺，且依當時
    天候晴、夜間有照明、路面鋪裝柏油而乾燥無缺陷、道路無
    障礙物及視距良好等情狀，亦無不能注意之情事，仍疏未注
    意，未於A車車身後方適當距離豎立車輛故障標誌，即貿然
    將車輛停放在該處後，先行離去趕赴工地上工，嗣於同日下
    午6時30分許，適同向有施錦宗騎乘車牌號碼000-000號普通
    重型機車行經上開路段，不慎碰撞A車，致施錦宗人車倒地
    ，雖經送至聯新國際醫院救治，仍於同日晚間7時34分許，
    因疑出血性休克併顱內出血死亡。丙○○於警方到場處理時，
    報明其為肇事者，說明案發經過，並自首接受調查。
二、案經施錦宗之妻丁○○告訴並經本署檢察官相驗後簽分偵辦。
　　　　證據並所犯法條
一、上揭犯罪事實，業據被告丙○○於警詢及偵查中坦承不諱，核
    與告訴人丁○○於警詢及偵查中指訴情節相符，並有道路交通
    事故現場圖及調查報告表（一）（二）、道路交通事故現場
    圖及現場暨監視錄影畫面翻拍照片附卷可稽；而本件車禍被
    害人施錦宗因此受傷死亡，亦經本署檢察官會同法醫相驗屬
    實，製有勘驗筆錄及相驗屍體證明書各1份可憑。
二、又按汽車停車時，應依下列規定：汽車發生故障不能行駛，
    應即設法移置於無礙交通之處，在未移置前或移置後均應依
    下列規定豎立車輛故障標誌，車輛駛離現場時，應即拆除：
    在行車時速40公里以下之路段，應豎立於車身後方5公尺至
    30公尺之路面上，車前適當位置得視需要設置。在行車時
    速逾40公里之路段，應豎立於車身後方30公尺至100公尺之
    路面上，車前適當位置得視需要設置。交通擁擠之路段，
    應懸掛於車身之後部，車前適當位置得視需要設置。道路交
    通安全規則第112條第4項訂有明文，查本件依前開情形，並
    無不能注意之情事，而被告竟未未豎立車輛故障標誌即逕將
    A車停放在上揭地點，致被害人行駛至該處閃避不及而撞擊A
    車而死亡，是被告之行為與被害人之死亡結果間，自具有相
    當因果關係，其犯嫌應堪認定。
三、核被告所為，係犯刑法第276條之過失致死罪嫌。又被告於
    車禍發生後，於職司偵查機關未發覺其過失傷害犯罪之前，
    即向前往處理之警員坦承為肇事人，自首而接受裁判，此有
    道路交通事故肇事人自首情形紀錄表在卷可證，請依刑法第
    62條前段之規定減輕其刑。
四、依刑事訴訟法第251條第1項提起公訴。
　此　致
臺灣桃園地方法院
中　　華　　民　　國　 111　　年　　5 　　月　　12　　日
　　　　　　　　　　　　　　　檢　察　官　甲○○
本件證明與原本無異
中　　華　　民　　國　 111　　年　　6 　　月　　 8　　日
                              書  記  官  張瓊之
所犯法條
中華民國刑法第276條
因過失致人於死者，處5年以下有期徒刑、拘役或50萬元以下罰
金。